臺灣高雄地方法院民事裁定            100年度家聲字第474號
聲  請  人  葉豐生
相  對  人  曾淑勤
當事人間請求認可大陸地區離婚判決事件，本院裁定如下：
    主    文
認可中華人民共和國福建省廈門市開元區人民法院西元2002年12
月6日（2002）開民初字第3135號民事確定判決。
程序費用新臺幣壹仟元由相對人負擔。
    理    由
一、按在大陸地區作成之文書，經行政院設立或指定之機構或委
    託之民間團體驗證者，推定為真正；又在大陸地區作成之民
    事確定判決、民事仲裁判斷，於不違背臺灣地區公共秩序或
    善良風俗者，得聲請法院裁定認可；前開規定，以在臺灣地
    區作成之民事確定裁判、民事仲裁判斷，得聲請大陸地區法
    院裁定認可或為執行名義者，始適用之，臺灣地區與大陸地
    區人民關係條例第7 條、第74條第1 項、第3 項分別定有明
    文。
二、本件聲請意旨略以：聲請人與相對人原係夫妻，因感情破裂
    ，業經大陸地區福建省廈門市開元區人民法院判決離婚確定
    ，並經財團法人海峽交流基金會驗證屬實。爰依臺灣地區與
    大陸地區人民關係條例第74條第1項規定，檢具經海基會驗
    證之判決書、生效證明書及戶籍謄本，聲請貴院裁定認可。
三、經查，聲請人主張之上開事實，業據聲請人提出財團法人海
    峽交流基金會（100）南核字第091099號證明、中華民國共
    和國福建省廈門市公證處（2011）廈證字第5190號公證書、
    福建省廈門市開元區人民法院（2002）開民初字第3135號民
    事判決、財團法人海峽交流基金會（100）南核字第091101
    號證明、中華民國共和國福建省廈門市公證處（2011）廈證
    字第5191號公證書、福建省廈門市思明區人民法院之生效證
    明書等件為證，堪信為真實。本院審酌上開判決書內容，係
    以「原、被告長期分居兩地，雙方缺乏缺乏溝通交流，造成
    夫妻感情淡漠，故原告請求判令與被告的離婚訴訟請求，應
    予照准。」等語，而准曾淑勤與葉豐生離婚，經核與我國民
    法第1052條第2項之離婚重大事由相當，其判決內容亦與臺
    灣地區之公共秩序或善良風俗並無相違；又大陸地區業於民
    國87年1月15日通過「最高人民法院關於人民法院認可台灣
    地區有關法院民事判決的規定」，並自同年5 月26日起施行
    ，嗣在臺灣地區作成之民事確定裁判，已得依該規定聲請大
    陸地區法院裁定認可，故應認聲請人之聲請於法有據，應予
    認可。
四、依非訟事件法第21條第2 項、第24條第1 項，民事訴訟法第
    95條、第78 條，裁定如主文。
中    華    民    國    100    年    10    月    28    日
                    家事法庭   法  官  劉建利
以上正本係照原本作成。
如對本裁定抗告須於裁定送達後10日內向本院提出抗告狀。
中    華    民    國    100    年    10    月    28    日
                               書記官  張金蘭